臺灣高等法院刑事判決　　　　　　　　　　　　　九十三年度上易字第一八五一號
　　上　訴　人　甲○○
　　即　被　告
右上訴人因竊盜等案件，不服臺灣臺北地方法院九十三年度易字第一０００號，中華
民國九十三年九月十六日第一審判決（起訴案號：臺灣臺北地方法院檢察署九十三年
度偵字第八四一０號），提起上訴，本院判決如左：
    主  文
上訴駁回。
    事  實
一、甲○○、丁○○（已判決確定）二人共同基於意圖為自己不法所有概括犯意聯絡
    ，先於民國（下同）九十三年五月四日凌晨零時許，攜帶甲○○所有對人生命、
    身體具有危險性、客觀上足供兇器使用之螺絲起子、鉗子等工具乙袋，共同前往
    臺北縣新店市○○路○段假日花市橋下停車場，由丁○○在停車場外把風，甲○○則進入停車場內竊取丙○○所有之車牌號碼七Ｎ九九九○號黑色喜美自用小客
    車，得手後二人以該車為交通工具，前往搭載不知情之郭世傑（另經檢察官為不
    起訴處分）。甲○○並通知謝永威至臺北縣新店市○○路三五巷會合，欲於竊得
　　另一車輛後，將竊得車輛交謝永威拆取零件，謝永威即由不知情之林炳南（另經
  　檢察官為不起訴處分）開車載至約定地點，雙方於同日凌晨四時許會合後，林炳
    南與謝永威於巷口車上等候，甲○○、丁○○二人下車，共同基於承前相同意圖
　　為自己不法所有概括犯意聯絡，由丁○○於巷口把風，甲○○持前揭客觀上可做
  　兇器之螺絲起子等工具一包，下手行竊乙○○所有停放於該巷內之車牌號碼ＤＺ
    一七七一號自用小客車，甲○○拆下該車後三角窗玻璃（毀損部分未據告訴）進
    入車內之際，遭車主乙○○發現追出而未得逞，旋即自行逃逸，丁○○見事跡敗
　　露，亦駕竊得之黑色喜美自用小客車逃逸，現場遺有甲○○所有行竊工具一包（
  　內有螺絲起子、鉗子等工具）。事後丁○○、甲○○、謝永威、郭世傑、林炳南
    等人於中興交流道下會合後，謝永威明知車牌號碼七Ｎ九九九○號黑色喜美自用
    小客車係甲○○、丁○○竊得之贓物，竟予收受後換裝其所有之二Ｇ六一六一號
　　車牌於該車上，以逃避警方追緝，且將該車駛往臺北縣板橋市○○路亞東醫院停
  　車場內停放。經警於九十三年五月六日凌晨一時許，在臺北縣新店市○○路○段
    一六六之八號，查獲謝永威，復於凌晨二時三十分，在臺北縣土城市○○路快樂
    城釣蝦場，查獲丁○○、郭世傑二人，並於亞東醫院停車場內尋獲失竊之車牌號
    碼七Ｎ九九九○號黑色喜美自用小客車。
四、案經臺北縣政府警察局新店分局移送臺灣臺北地方法院檢察署檢察官偵查起訴。
    理  由
一、上訴人即被告甲○○經合法傳喚雖未到庭，惟右開事實業據其迭於警訊及偵查與
    原審訊問時坦承，且查：
(一)、被告甲○○所陳核與丁○○與謝永威所述一致，並與證人即被害人丙○○、乙○○分別於警詢及偵查指述失竊情節相符（偵卷第三一頁，第四一至四二頁、第一
    二四至一二五頁），有其等筆錄在卷足憑。
(二)、員警於案發後在車號ＤＺ七七一號自用小客車左後方玻璃上採獲之指紋一枚，經
    年五月十日刑紋字第○九三○○九七四三○號鑑驗書在卷可稽（偵卷第一０九至
    一一二頁）。
(三)、此外，復有被害人丙○○領回失物所立之贓物認領保管單附卷及螺絲起子、鉗子
    等工具一包扣案可資佐證（偵卷第四五頁、第一三三頁），足徵被告任意性自白
    與事實相符。
(四)、綜上，本件事證明確，被告犯行堪予認定，應依法論科。
二、論罪科刑部分：
(一)、按刑法第三百二十一條第一項第三款攜帶兇器竊盜罪，係以行為人攜帶兇器竊盜
    為其加重條件，此所謂兇器，其種類並無限制，凡客觀上足對人之生命、身體、
    安全構成威脅，具有危險性之兇器均屬之，且祇須行竊時攜帶此種具有危險性之
    兇器為已足，並不以攜帶之初有行兇之意圖為必要（七十九年台上字第五二五三
    號判例參照）。
(二)、被告甲○○與丁○○行竊所攜帶之螺絲起子、鉗子等工具（偵卷第一三三頁），
    均屬金屬材質，質地堅硬或銳利，有上開工具扣案足稽，在客觀上對人之生命、
    身體具有危險性，足供作為兇器使用，核被告甲○○與丁○○竊取被害人丙○○
    自用小客車部分，係犯刑法第三百二十一條第一項第三款攜帶兇器竊盜罪；竊取
    被害人乙○○自用小客車部分，係犯同法第三百二十一條第二項、第一項第三款
    攜帶兇器竊盜未遂罪，被告甲○○與丁○○有犯意聯絡及行為分擔，應論以共同
    正犯，被告甲○○先後二次犯行，時間緊接觸犯構成要件相同罪名，顯係基於概
    括犯意反覆為之，應依連續犯規定論以加重竊盜既遂一罪，並加重其刑。
(三)、原審認被告甲○○罪證明確，並適用刑事訴訟法第二百九十九條第一項前段，刑
    法第二十八條、第五十六條、第三百二十一條第一項第三款、第三百四十九條第
    一項、第四十一條第一項、第三十八條第一項第二款，罰金罰鍰提高標準條例第
    一條前段、第二條之規定，審酌被告甲○○與丁○○於深夜攜帶兇器連續竊車，
    嚴重危害社會治安，動機非佳，惟其尚無前科，有臺灣高等法院被告全國前案紀
　  錄表在卷可按，犯後坦承犯行，尚具悔意，及其犯罪之手段、智識程度、被害人
    所受損害所一切情狀，量處有期徒刑捌月。扣案工具壹包（含提袋內有螺絲起子
    、鉗子等工具，偵卷第一三三頁），為供被告甲○○與丁○○竊盜所用之物，且
    屬被告甲○○所有，業據其等陳明，併依刑法第三十八條第一項第二款宣告沒收
    之。
(四)、經核原判決認事用法並無不合，量刑之諭知，亦屬妥適，上訴人即被告上訴未具
    理由意旨，指摘原判決不當，為無理由，應予駁回。
三、上訴人即被告甲○○經合法傳喚無正當之理由不到庭且亦未在監執行，有送達證
    書與九十三年十一月二十二月
    判決，併此敘明。
據上論斷，應依刑事訴訟法第三百七十一條、第三百六十八條，判決如主文。
本案經檢察官朱家崎到庭執行職務。
中　　　華　　　民　　　國　　九十三　　年　　 十二 　　月　　　八　　　日
                              臺灣高等法院刑事第七庭
                                  審判長法  官  蘇　隆　惠
                                        法  官  林　瑞　斌
                                        法  官  施　俊　堯
右正本證明與原本無異。
不得上訴。
                                        書記官  陳　彥　蕖
中　　　華　　　民　　　國　　九十三　　年　　 十二 　　月　　　八　　　日
附錄：本案論罪科刑法條全文
中華民國刑法第三百二十一條
犯竊盜罪而有左列情形之一者，處六月以上、五年以下有期徒刑：
一　於夜間侵入住宅或有人居住之建築物、船艦或隱匿其內而犯之者。
二　毀越門扇、牆垣或其他安全設備而犯之者。
三　攜帶兇器而犯之者。
四　結夥三人以上而犯之者。
五　乘火災、水災或其他災害之際而犯之者。
六　在車站或埠頭而犯之者。
前項之未遂犯罰之。
